【裁判字號】    95,易,975
【裁判日期】    950630
【裁判案由】    竊盜
【裁判全文】
臺灣高雄地方法院刑事判決               95年度易字第975號
公  訴  人  臺灣高雄地方法院檢察署檢察官
被      告  己○○
                    （現在臺灣高雄第二監獄執行中）
上列被告因竊盜案件，經檢察官提起公訴（95年度偵字第8801、
8802號），及移送併辦（95年度偵字第8803號），本院合議庭裁
定由受命法官獨任進行簡式審判程序，茲判決如下：
    主  文
己○○連續竊盜，累犯，處有期徒刑拾月。扣案之鑰匙參支，均
沒收。
    事  實
一、己○○前於民國93年間，因偽造文書案件，經本院以93年度
    訴字第1422號判決判處有期徒刑8 月確定，再於同年間，因
    竊盜案件，經本院以93年度簡字第6056號判決判處有期徒刑
    4 月確定，上開二案經本院以94年度聲字第593 號裁定應執
    行刑為有期徒刑11月，甫於94年7 月31日縮刑期滿執行完畢
    。詎其仍不知悔改，復基於意圖為自己不法所有之概括犯意
    ，連續於下列時、地竊取他人財物：
    (一)於94年9 月20日凌晨1 時許，在高雄市楠梓區○○○街85
      號前，持其所有之鑰匙1 支，啟動陳育民所有而由丁○○
      使用之車牌號碼ZIQ-880 號輕型機車1 部而竊取之，得手
      後隨即騎離現場，並留為供己代步之用，嗣於同年月24日
      凌晨0 時20分許，己○○騎乘上開竊得機車至高雄市○○
      區○○路與重平路口時，為警盤檢查獲，並當場扣得上開
      鑰匙1 支及遭竊機車1 部。
    (二)於94年9 月22日凌晨2 時許，在高雄市○○區○○路614
      號前，持其所有之鑰匙1 支，啟動于孝傑所有而由甲○使
      用之車牌號碼VZF-425 號輕型機車1 部而竊取之，得手後
      隨即騎離現場，並留為供己代步之用，嗣於同年月24日凌
      晨3 時許，己○○因另涉犯竊盜案件為警查獲，經帶同員
      警至高雄市○○區○○街37號友人住處附近，當場扣得上
      開遭竊機車1 部。
    (三)於94年9 月25日晚上7 時30分許，在高雄市○○區○○街
      100 號前，持其所有之鑰匙1 支，啟動彭洪玉所有而由丙
      ○○使用之車牌號碼XRF-510 號重型機車1 部而竊取之，
      得手後隨即騎離現場，並留為供己代步之用，嗣於同年月
      27日下午3 時45分許，己○○騎乘上開竊得機車行經高雄
      市○○區○○路與太原街口時為警查獲，並當場扣得上開
      鑰匙1 支及遭竊機車1 部。
    (四)於94年12月18日晚上6 時許，在高雄縣旗山鎮旗山國中前
      ，持其所有之鑰匙1 支，啟動戊○○所有之車牌號碼OWF-
      932 號重型機車1 部而竊取之，得手後隨即騎離現場，並
      留為供己代步之用，嗣於95年1 月15日下午2 時20分許，
      己○○騎乘上開竊得機車行經高雄市○○區○○路與建德
      路口時為警查獲，並當場扣得上開鑰匙1 支及遭竊機車1
      部。
二、案經高雄市政府警察局左營分局、三民第二分局分別報請臺
    灣高雄地方法院檢察官偵查起訴及移送併辦。
    理  由
一、本案被告己○○所犯係死刑、無期徒刑、最輕本刑為3 年以
    上有期徒刑以外之罪，其於準備程序就前揭被訴事實為有罪
    之陳述，經受命法官告知簡式審判程序之旨，並聽取其與公
    訴人之意見後，本院認無不得或不宜改依簡式審判程序進行
    之處，爰依刑事訴訟法第273 條之1 第1 項、第284 條之1
    規定，裁定本件由受命法官獨任進行簡式審判程序，合先敘
    明。
二、上揭犯罪事實，業據被告己○○於本院審理中坦承不諱（本
    院卷第16、31、32頁參照），並有下列事證可資佐證：
    (一)犯罪事實欄一(一)之犯罪事實，業據證人丁○○於警詢中證
      述明確（95年度偵字第8801號卷所附警卷第5 、6 頁參照
      ），亦據證人即目擊被告騎乘遭竊機車之邱育承、張蓓雯
      於警詢時證述在卷（同上警卷第9 至14頁參照），並有扣
      押筆錄暨扣押物品目錄表1 份（同上警卷第23至26頁參照
      ）、贓物認領保管單1 紙（同上警卷第34頁參照）、車輛
      失竊作業- 查獲車輛認可資料1 紙（同上警卷第36頁參照
      ）及扣案物品暨現場照片8 幀（同上警卷第41至44頁參照
      ）附卷可稽。
    (二)犯罪事實欄一(二)之犯罪事實，業據證人甲○於警詢中證述
      綦詳（同上警卷第7 、8 頁參照），並有扣押筆錄暨扣押
      物品目錄表1 份（同上警卷第28至31頁參照）、贓物認領
      保管單1 紙（同上警卷第33頁參照）、車輛失竊作業- 查
      獲車輛認可資料1 紙（同上警卷第35頁參照）及扣案物品
      暨現場照片8 幀（同上警卷第41至44頁參照）附卷可參。
    (三)犯罪事實欄一(三)之犯罪事實，業據證人丙○○於警詢中證
      述詳確（95年度偵字第8802號卷所附警卷第4 至6 頁參照
      ），並有搜索扣押筆錄暨扣押物品目錄表1 份（同上警卷
      第12至14、16頁參照）、贓物認領保管單1 紙（同上警卷
      第17頁參照）、車輛協尋電腦輸入單1 紙（同上警卷第22
      頁參照）、車輛失竊作業- 查獲車輛認可資料1 紙（同上
      警卷第23頁參照）及扣案物品照片2 幀（同上警卷第24頁
      參照）在卷可據。
    (四)犯罪事實欄一(四)之犯罪事實，業據證人戊○○於警詢中證
      述詳確（95年度偵字第8803號卷所附警卷第4 至6 頁參照
      ），並有扣押筆錄暨扣押物品目錄表1 份（同上警卷第13
      至16頁參照）、贓物認領保管單1 紙（同上警卷第12頁參
      照）、車輛失竊作業- 查獲車輛認可資料2 紙（同上警卷
      第19、20頁參照）及扣案物品照片2 幀（同上警卷第18頁
      參照）在卷可考。
    (五)從而，被告上開自白與事實相符，自可採為認定事實之證
      據。綜上所述，本案事證明確，被告4 次竊盜犯行，均洵
      堪認定，應依法論科。
三、核被告己○○所為，均係犯刑法第320 條第1 項普通竊盜罪
    。被告前後4 次竊盜犯行，時間緊接，均觸犯構成要件相同
    之罪，顯係基於概括犯意反覆為之，為連續犯，應依刑法第
    56條之規定，論以一罪，並加重其刑。另上開犯罪事實欄一
    (四)部分（即移送併辦部分），雖未經檢察官起訴，然該部分
    犯行既與本案起訴部分有連續犯之裁判上一罪關係，且經檢
    察官移送併辦，本院自得加以審判，併此敘明。查被告前於
    93年間，因偽造文書案件，經本院以93年度訴字第1422號判
    決判處有期徒刑8 月確定，再於同年間，因竊盜案件，經本
    院以93年度簡字第6056號判決判處有期徒刑4 月確定，上開
    二案經本院以94年度聲字第593 號裁定應執行刑為有期徒刑
    11月，甫於94年7 月31日縮刑期滿執行完畢之事實，有臺灣
    高等法院被告前案紀錄表及本院被告院內索引卡紀錄表各1
    份在卷可查，其於5 年內再犯有期徒刑以上之本罪，為累犯
    ，應依刑法第47條之規定加重其刑，並遞加之。爰審酌被告
    正值青壯，不思以合法正當途徑獲取財物，竟僅為代步之用
    ，即恣意竊取他人機車4 次，對他人財產安全已生危害，且
    造成他人生活莫大不便，又被告前已有竊盜前科經判刑確定
    服刑完畢，已如前述，其再犯本件竊盜犯行，顯然毫無悔改
    之意，本應從重量刑，然念及其犯後坦承全部犯行，犯後態
    度尚稱良好，及其所竊得財物價值，復竊得物品已經被害人
    取回，被害人所受損害略微減輕等一切情狀，量處如主文所
    示之刑，以資懲戒。至扣案之鑰匙3 支，均係被告所有供被
    告犯罪所用之物，業據被告供明在卷，爰依刑法第38條第1
    項第2 款之規定，均併予宣告沒收；另扣案之鑰匙1 支，雖
    為被告所有，然被告否認係供本件竊盜犯行所用，復查無證
    據足資證明該鑰匙與本件竊盜犯行有關，爰不予宣告沒收，
    併此敘明。
據上論斷，應依刑事訴訟法第273 條之1 第1 項、第284 條之1
、第299 條第1 項前段，刑法第56條、第320 條第1 項、第47條
、第38條第1 項第2 款，罰金罰鍰提高標準條例第1 條前段，判
決如主文。
本案經檢察官乙○○到庭執行職務。
中    華    民    國    95    年    6     月    30    日
                  刑事第四庭  法  官 陳振嘉
如不服本判決，應於收受送達後10日內向本院提出上訴書狀。
以上正本證明與原本無異。
中    華    民    國    95    年    6     月    30    日
                              書記官 顏宗貝
附錄本案判決論罪科刑法條全文：
刑法第320 條第1 項
意圖為自己或第三人不法之所有，而竊取他人之動產者，為竊盜
罪，處 5 年以下有期徒刑、拘役或 500 元以下罰金。


司法院資訊處製作；財團法人民間司法改革基金會備份。
